【裁判字號】    89,交易,519
【裁判日期】    891017
【裁判案由】    過失致死
【裁判全文】
臺灣臺中地方法院刑事判決                        八十九年度交易字第五一九號
    公  訴  人  臺灣台中地方法院檢察署檢察官
    被      告  甲○○
右列被告因過失致死案件，經檢察官提起公訴（八十九年度偵字第一四○八六號），
本院判決如左：
    主  文
甲○○因過失致人於死，處有期徒刑陸月，如易科罰金，以佰元折算壹日。緩刑
年。
    事  實
一、甲○○於民國（下同）八十九年七月二十一日中午十二時十五分許，駕駛其所有
    車牌號碼ＮＴ－九一○七號之自用小客車，沿台中縣大里市○○路○段由東往西
    方向行駛，途經台中縣大里市○○路○段閃光黃燈與永大街閃光紅燈之交叉路口
    前時，本應注意汽車行進中，駕駛人應注意車前狀況，隨時採取必要安全措施；
    又閃光黃燈表示「警告」，車輛應減速接近，注意安全，小心通過，而依當時天
    氣晴朗，日間自然光，路面乾燥、無缺陷及無障礙物，視距良好，又無不能注意
    之情形，詎其能注意，竟疏未注意車前狀況，及減速接近，小心通過，猶貿然以
    時速五、六十公里速度行駛，適有賴蒼榮騎乘自行車，沿永大街由南往北方向行
    駛欲穿越德芳路二段，而駛至該交岔路口中心之安全島處，惟其亦疏未注意車前
    狀況及應先停止於交岔路口前，讓幹道車優先通行後方得續行，而即逕行駛出，
    甲○○當時行駛於該路段內側車道因一時閃煞不及，其所駕駛上開自用小客車左
    前保險桿及左側照後鏡部位遂與賴蒼榮所騎乘之自行車發生碰撞，使賴蒼榮倒地
    ，其自行車則飛越至對向車道之安全島旁，致賴蒼榮受有頭部外傷合併右側硬腦
    膜上血腫±蜘蛛膜下出血、胸部挫傷合併左側第二至十根肋骨骨折、臉部挫傷合
    併擦傷及頭皮撕裂傷等傷害，經送醫急救，仍因顱內出血於同年月二十五日下午
    一時五十分許不治死亡。甲○○則於肇事後，在未經有偵查權之機關或公務員發
    覺為犯嫌前，向到場處理本件車禍之警員乙○○自首即陳明其為肇事者及肇事經
    過，並願接受裁判。
二、案經臺中縣警察局霧峰分局報請臺灣南投地方法院檢察署檢察官相驗後，經台灣
    台中地方法院檢察署檢察官自動檢舉偵查起訴。
    理  由
一、訊據被告甲○○對於前開事實坦承不諱，核與被害人賴蒼榮之妻丙○○於警訊、
    偵查中指述之情節相符，並經證人即至現場處理之臺中縣警察局霧峰分局國光派
    出所警員乙○○於本院審理時證述屬實，復有臺中縣警察局道路交通事故調查報
    告表一份暨現場照片十五張附卷可稽。而被害人賴蒼榮確因本件車禍而受有頭部
    外傷等傷害致顱內出血不治死亡，亦經臺灣南投地方法院檢察署檢察官督同檢驗
    員相驗屬實，製有勘驗筆錄、相驗屍體證明書、驗斷書及相驗照片五張在卷可憑
    。按汽車行駛時，駕駛人應注意車前狀況，並隨時採取必要之安全措施；又閃光
    黃燈表示「警告」，車輛應減速接近，注意安全，小心通過，道路交通安全規則
    第九十四條第三項及道路交通標誌標線號誌設置規則第二百十一條第一項第一款
    分別定有明文。經查本件被告於右揭時地駕車本應遵守上開規定，而肇事地段為
    台中縣大里市○○路○段閃光黃燈限速六十公里郊區道路○○○街閃光紅燈之交
    岔路口，依當時天氣晴朗，日間自然光，路面乾燥、無缺陷及無障礙物，視距良
    好，有上開道路交通事故調查報告表附卷可查，又無不能注意之情形，詎其能注
    意，竟疏未注意車前狀況，及減速接近，小心通過，猶貿然以時速五、六十公里
    之速度行駛穿越，因而肇事，致被害人傷重不治死亡，足證被告確有過失，雖被
    害人亦疏未注意車前狀況及停車再開，而與有過失，惟被告仍難辭過失之責，且
    其過失行為與被害人死亡間具有相當因果關係。本件事證明確，被告犯行洵堪認
    定。
二、核被告甲○○所為，係犯刑法第二百七十六條第一項之過失致人於死罪。又被告
    於肇事後，在未經有偵查權之機關或公務員發覺為犯嫌前，向到場處理本件車禍
    之警員乙○○坦承其為肇事者及肇事經過，並願接受裁判，亦據其供承在卷，並
    經證人乙○○到庭結證屬實，並有其所製作之上開道路交通事故調查報告表報案
    人欄載明為被告等情在卷可考，核與自首要件相符，依法減輕其刑。爰審酌被告
    肇事後已與被害人家屬以新台幣二百一十萬元達成和解賠償損害，有南投縣名間
    鄉調解委員會調解筆錄乙份附卷可稽，及其過失程度、被害人家屬所受傷痛程度
    與犯後坦承犯行等一切情狀，量處如主文所示之刑，並諭知易科罰金之折算標準
    。查被告尚無前科，未曾受有期徒刑以上刑之宣告，有台灣台中地方法院檢察署
    刑案資料查註紀錄表附卷可參，其因過失致犯本案，事後坦承過失犯行，並與被
    害人家屬和解賠償損害，經此科刑教訓，當知警惕，應無再犯之虞，本院認其所
    受刑之宣告，以暫不執行為適當，爰依法併予宣告緩刑三年，以促其注意改善。
據上論斷，應依刑事訴訟法第二百九十九條第一項前段，刑法第二百七十六條第一項
、第六十二條前段、第四十一條、第七十四條第一款，罰金罰鍰提高標準條例第一條
前段、第二條，判決如主文。
中      華      民      國    八十九    年      十      月     十七     日
                                    臺灣臺中地方法院交通法庭
            法  官  夏  一  
右正本證明與原本無異。
如不服本判決，應於送達後十日內向本院提出上訴狀（須附繕本），上訴於台灣高等
法院台中分院。
                                        書記官
中      華      民      國    八十九    年      十      月     十八     日
附錄論罪科刑法條：
刑法第二百七十六條第一項：
因過失致人於死者，處二年以下有期徒刑、拘役或二千元以下罰金。


司法院資訊處製作；財團法人民間司法改革基金會備份。
